zh-CN: 稀有度: 常见; 限量版; 促销; 稀有; 超级稀有; 极为罕见; 不常见; 其他
nb: Sjeldenhet: Felles; Begrenset opplag; Kampanje; Sjelden; Supersjelden; Ultrasjelden; Uvanlig; Annet
pt-PT: Raridade: Comum; Edição limitada; Promoção; Raro; Muito raro; Ultra raro; Incomum; Outro
sl-SI: Redkost: Pogosta; Omejena izdaja; Promocijska; Redka; Zelo redka; Izjemno redka; Neobičajna; Drugo
ru: Редкость: Общий; Ограниченный выпуск; Промо; Редкий; Очень редкий; Ультра редкий; Необычный; Другое
bg-BG: Рядкост: Обикновено; Ограничено издание; Промо; Рядко; Супер рядко; Изключително рядко; Необичайно; Други
hr-HR: Rijetkost: Uobičajeno; Ograničeno izdanje; Promocija; Rijetko; Posebno rijetko; Iznimno rijetko; Neuobičajeno; Ostalo
fr: Rareté: Commun; Édition limitée; Promotion; Rare; Très rare; Ultra rare; Peu fréquent; Autre
vi: Độ hiếm: Thông thường; Phiên bản giới hạn; Khuyến mãi; Hiếm; Siêu hiếm; Cực hiếm; không phổ biến; Khác
ja: 希少度: 普通; 限定版; プロモ; レア; 超レア; ウルトラレア; 珍しい; その他
tr: Nadirlik: Yaygın; Sınırlı sürüm; Promosyon; Nadir; Süper nadir; Ultra nadir; Yaygın olmayan; Diğer
ko: 희소성: 커먼; 한정판; 프로모션; 레어; 슈퍼 레어; 울트라 레어; 언커먼; 기타
pt-BR: Raridade: Comum; Edição limitada; Promoção; Raro; Super-raro; Ultrarraro; Incomum; Outro
lt-LT: Retumas: Dažnas; Ribotas leidimas; Reklaminis; Retas; Labai („Super“) retas; Itin („Ultra“) retas; Nedažnas; Kita
th: ความหายาก: ทั่วไป; จำนวนจำกัด; โปรโมชัน; หายาก; หายากมาก; หายากที่สุด; ไม่ธรรมดา; อื่นๆ
nl: Zeldzaamheid: Gewoon; Beperkte editie; Promo; Zeldzaam; Super zeldzaam; Ultra zeldzaam; Ongewoon; Andere
en: Rarity: Common; Limited edition; Promo; Rare; Super rare; Ultra rare; Uncommon; Other
ro-RO: Raritate: Obișnuit; Ediție limitată; Promo; Rar; Super rar; Ultra rar; Neobișnuit; Altele
da: Sjældenhed: Almindelig; Begrænset udgave; Promo; Sjælden; Super sjælden; Ultra sjælden; Ualmindelig; Andet
zh-TW: 稀有度: 一般; 限定版; 促銷; 稀有; 超稀有; 極稀有; 罕見; 其他
sk-SK: Vzácnosť: Spoločný; Limitovaná edícia; Promo; Zriedkavý; Super zriedkavý; Ultra zriedkavý; Menej častý; Iné
el: Σπανιότητα: Σύνηθες; Περιορισμένη έκδοση; Προωθητική προσφορά; Σπάνιο; Πολύ σπάνιο; Εξαιρετικά σπάνιο; Μη σύνηθες; Άλλο
cs: Vzácnost: Běžné; Limitovaná edice; Promo; Vzácné; Velmi vzácné; Mimořádně vzácné; Neobvyklé; Jiné
it: Rarità: Comune; Edizione limitata; Promozione; Rara; Super rara; Ultra rara; Non comune; Altro
es: Rareza: Común; Edición limitada; Promo; Raro; Muy raro; Ultrararo; Poco común; Otros
fi: Harvinaisuus: Yleistä; Rajoitettu erä; Promo; Harvinainen; Super-harvinainen; Ultra-harvinainen; Melko harvinainen; Muu
sv: Sällsynthet: Vanlig; Begränsad utgåva; Promo; Sällsynt; Mycket sällsynt; Ultrasällsynt; Ovanlig; Övrigt
pl: Rzadkość: Częsta; Edycja limitowana; Promocja; Rzadka; Bardzo rzadka; Niezwykle rzadka; Niezbyt częsta; Inne
de: Seltenheit: Gewöhnlich; Limitierte Auflage; Promo; Selten; Sehr selten; Extrem selten; Ungewöhnlich; Sonstiges
hu: Ritkaság: Általános; Limitált kiadás; Promóciós; Ritka; Nagyon ritka; Rendkívül ritka; Rendkívüli; Egyéb